【裁判字號】    99,訴,2815
【裁判日期】    991119
【裁判案由】    毒品危害防制條例
【裁判全文】
臺灣板橋地方法院刑事判決              99年度訴字第2815號
公  訴  人  臺灣板橋地方法院檢察署檢察官
被      告  甲○○
上列被告因違反毒品危害防制條例案件，經檢察官提起公訴（99
年度毒偵字第4928號），因被告於本院準備程序中就被訴事實為
有罪之陳述，本院告知被告簡式審判程序之旨，並聽取當事人之
意見後，合議庭裁定改由受命法官獨任依簡式審判程序進行，判
決如下：
    主  文
甲○○施用第一級毒品，累犯，處有期徒刑捌月，扣案之第一級
毒品海洛因壹包（驗餘淨重壹點零捌捌零公克）沒收銷毀之，包
裹上開海洛因之外包裝袋壹個、分裝勺貳支、夾子壹支、分裝袋
共柒拾捌個，均沒收；又施用第二級毒品，累犯，處有期徒刑肆
月，扣案第二級毒品甲基安非他命壹包（即本院99年度刑保管字
第1780號扣押物品清單編號1 所示之物，其內有甲基安非他命貳
小包，驗餘淨重合計拾伍點捌陸捌捌公克）沒收銷燬之，包裹上
開甲基安非他命外包裝參個、分裝勺貳支、夾子壹支、分裝袋共
柒拾捌個，均沒收。應執行有期徒刑拾月，扣案之第一級毒品海
洛因壹包（驗餘淨重壹點零捌捌零公克）、第二級毒品甲基安非
他命壹包（即本院99年度刑保管字第1780號扣押物品清單編號1
所示之物，其內有甲基安非他命貳小包，驗餘淨重合計拾伍點捌
陸捌捌公克）均沒收銷燬之，包裹上開海洛因之外包裝袋壹個、
甲基安非他命外包裝袋參個、分裝勺貳支、夾子壹支、分裝袋共
柒拾捌個均沒收。
    事  實
一、甲○○前因施用毒品案件，經本院以94年度毒聲字第518 號
    刑事裁定送觀察、勒戒後，因認有繼續施用毒品之傾向，復
    經本院以94年度毒聲字第1373號刑事裁定令入臺灣臺北戒治
    所執行強制戒治，嗣於民國95年4 月21日停止處分出監（接
    續執行下列案件），並由臺灣板橋地方法院檢察署檢察官以
    95年度戒毒偵字第175 號為不起訴處分確定。另因違反槍砲
    彈藥刀械管制條例案件，經本院以94年度訴字第930 號刑事
    判決判處應執行有期徒刑3 年2 月，併科罰金新台幣8 萬元
    ，經提起上訴，由臺灣高等法院以94年上訴字第3248號案件
    審理，再經撤回上訴，本院上開判決確定，於前述停止戒治
    處分出監後接續有期徒刑之執行（指揮書執畢日期為98 年6
    月20日），於97年7 月16日因縮短刑期假釋出監，假釋期間
    並付保護管束，迄98年4 月5 日假釋期滿未經撤銷，視為執
    行完畢。詎其仍未戒除毒癮，復基於施用第一級毒品海洛因
    之犯意，於99年6 月8 日下午3 時許，在臺北縣土城市○○
    路96號住處內，以將海洛因摻入香菸內再點火吸用香菸之方
    式，施用海洛因1 次，旋即在同一處所，基於施用第二級毒
    品甲基安非他命之犯意，以將甲基安非他命置於玻璃球內又
    連接吸食器，再從外部點火燒烤玻璃球後，透過吸食器吸食
    揮發氣體之方式，施用甲基安非他命1 次。嗣於同日18時45
    分許，為警在臺北縣五股鄉○○路○ 段71之12號前查獲，扣
    得海洛因1 包（淨重1.09公克）、甲基安非他命1 包（其內
    裝有甲基安非他命2 小包，淨重合計15.8690 公克）、夾子
    1 支、分裝勺2 支，以及分裝袋共78個，經警取得其同意後
    採集尿液送驗，發現檢驗結果呈鴉片類及安非他命類陽性反
    應，進而查知上情。
二、案經臺北縣政府警察局蘆洲分局移送臺灣板橋地方法院檢察
    署檢察官偵查起訴。
    理  由
一、按本件被告甲○○所犯係死刑、無期徒刑、最輕本刑為3 年
    以上有期徒刑以外之罪，其於準備程序就前揭被訴事實為有
    罪之陳述，經受命法官告知簡式審判程序之旨，並聽取其與
    公訴人之意見後，本院認無不得或不宜改依簡式審判程序進
    行之處，爰依刑事訴訟法第273 條之1 第1 項、第284 條之
    1 之規定，裁定本件由受命法官獨任進行簡式審判程序，合
    先敘明。
二、上揭事實，業據被告於本院審理中坦承不諱，且其於本件為
    警查獲後所採驗之尿液，經送往臺灣檢驗科技股份有限公司
    以GC/MS 方法（氣相層析質譜儀法）為確認檢驗，檢驗結果
    呈鴉片類及安非他命類之陽性反應，有卷附該公司99年6 月
    29日濫用藥物檢驗報告、臺北縣政府警察局蘆洲分局偵辦毒
    品案件尿液代號對照表、搜索扣押筆錄、扣押物品目錄表、
    自願受搜索同意書、勘察採證同意書等件在卷可稽，以及扣
    案之海洛因1 包、甲基安非他命1 包（其內裝有甲基安非他
    命2 小包）、夾子1 支、分裝勺2 支，以及分裝袋共78個可
    憑。而扣案之海洛因1 包，外觀為白色粉末狀，淨重為1.09
    公克，取樣0.0020公克檢驗，驗餘淨重為1.0880公克；扣案
    之甲基安非他命1 包，內有白色透明結晶2 包，淨重合計15
    .8690 公克，取樣0.0002公克檢驗，驗餘淨重合計15.8688
    公克等情，亦有交通部民用航空航空醫務中心99年6 月24日
    航藥鑑字第0994078 號、第0000000 號鑑定書各1 份附卷可
    參，足認被告自白與事實相符。本件事證明確，被告犯行堪
    以認定。
三、查海洛因及甲基安非他命分屬毒品危害防制條例第2 條第2
    項第1 款所規定之第一級毒品及同條項第2 款所規定之第二
    級毒品。核被告所為，係犯毒品危害防制條例第10條第1 項
    施用第一級毒品罪及同條第2 項施用第二級毒品罪。被告持
    有第一級、第二級毒品，復分別進而施用，其持有毒品之低
    度行為，應分別為施用第一級、第二級毒品之高度行為所吸
    收，均不另論罪。被告所犯上開2 罪，犯意各別，行為互殊
    ，應予分論併罰。又被告有事實欄所列前揭犯罪前科紀錄，
    有臺灣高等法院被告前案紀錄表可稽，其受有期徒刑之執行
    完畢，5 年以內故意再犯本件有期徒刑以上之罪，均應依刑
    法第47條第1 項之規定，論以累犯，並加重其刑。爰審酌被
    告本件以前有施用毒品等之刑事前案紀錄，素行非佳，其明
    知施用毒品為法所禁止之行為，竟仍不知戒除毒癮，再為本
    件施用第一級、第二級毒品之犯行，堪認其犯罪動機、手段
    、目的均殊非可取，所為雖嚴重危害自己身心健康，惟念其
    犯後坦承犯行，態度尚可，以及檢察官求刑範圍等一切情狀
    ，分別量處如主文所示之刑，並定其應執行之刑，以資懲罰
    。
四、扣案之海洛因1 包、甲基安非他命1 包（即本院99年度刑保
    管字第1780號扣押物品清單編號1 所示之物，其內裝有甲基
    安非他命2 小包）各為第一級、第二級毒品，應依毒品危害
    防制條例第18條第1 項前段規定，分別於施用第一級、第二
    級毒品罪之主文項下宣告沒收銷燬（因鑑定所需而取樣耗用
    之微量海洛因、甲基安非他命，既已滅失，自毋庸為沒收銷
    燬之諭知，併此敘明）。關於包裹上開海洛因之包裝袋1 個
    、甲基安非他命之包裝袋3 個，均係用於包裹毒品，防其裸
    露、潮濕，便於持有、攜帶與施用，係被告所有供其施用第
    一級、第二級毒品所用之物；另扣案之夾子1 支、分裝勺2
    支，以及分裝袋共78個，則係被告所有並供其施用海洛因及
    甲基安非他命使用之物等情，業據被告供承在卷（見本院卷
    第26頁），均應依刑法第38條第1 項第2 款規定，分別於施
    用第一級及第二級毒品之主文項下宣告沒收。
據上論斷，應依刑事訴訟法第273 條之1 第1 項、第299 條第1
項前段，毒品危害防制條例第10條第1 項、第2 項、第18條第1
項前段，刑法第11條前段、第47條第1 項、第51條第5 款、第38
條第1 項第2 款，判決如主文。
本案經檢察官陳映蓁到庭執行職務。
中    華    民    國    99    年    11    月    19    日
                  刑事第二十一庭  法  官  李俊彥
以上正本證明與原本無異。
如不服本判決應於收受送達後10日內向本院提出上訴書狀，並應
敘述具體理由；其未敘述上訴理由者，應於上訴期間屆滿後20日
內向本院補提理由書（均須按他造當事人之人數附繕本）「切勿
逕送上級法院」
                                  書記官  林文達
中    華    民    國    99    年    11    月    19    日
附錄本案論罪科刑法條全文
毒品危害防制條例第10條
施用第一級毒品者，處 6 月以上 5 年以下有期徒刑。
施用第二級毒品者，處 3 年以下有期徒刑。

司法院資訊處製作；財團法人民間司法改革基金會備份。
